最高法院刑事判決　　　　　　一○○年度台上字第三六八九號
上 訴 人　陳瑞鵬　男民國○○年○月○日生
　　　　　　　　　身分證統一編號：Ｚ000000000
　　　　　　　　　住高雄市鼓山區○○○路17號
　　　　　　　　　居同上市○○區○○街102號（在押）
上列上訴人因違反毒品危害防制條例案件，不服台灣高等法院中
華民國一００年五月二十六日第二審判決（一００年度上訴字第
四八四號，起訴案號：台灣桃園地方法院檢察署九十九年度偵字
第一０四一六號），提起上訴，本院判決如下：
    主  文
上訴駁回。
    理  由
按刑事訴訟法第三百七十七條規定，上訴於第三審法院，非以判
決違背法令為理由，不得為之。是提起第三審上訴，應以原判決
違背法令為理由，係屬法定要件。如果上訴理由書狀並未依據卷
內訴訟資料，具體指摘原判決不適用何種法則或如何適用不當，
或所指摘原判決違法情事，顯與法律規定得為第三審上訴理由之
違法情形，不相適合時，均應認其上訴為違背法律上之程式，予
以駁回。上訴人陳瑞鵬上訴意旨略稱：伊從小父母離異，母親獨
自於漁場打零工，撫養伊與妹妹，家境十分困頓，伊為改善家中
經濟及籌措妹妹學費，卻因涉世未深，受他人慫恿而犯法，犯後
一再自白，並供出毒品相關人員，詎原審既不依毒品危害防制條
例第十七條第一項、第二項規定予以減輕或免除其刑，又未切實
審酌刑法第五十七條規定之一切情狀，並依同法第五十九條規定
酌減其刑，顯然有「不適用法則」之違法；況伊實罹患「非典型
精神疾病」，且警詢筆錄均係遭警誘導，始為不利於己之陳述，
爰請查明，撤銷原判決，改為諭知無罪或減輕其刑之判決云云。
惟查：證據之取捨及事實之認定，俱屬事實審法院自由裁量判斷
之職權，此項職權之行使，倘未違背客觀存在之經驗法則或論理
法則，即無違法可指，觀諸刑事訴訟法第一百五十五條第一項規
定甚明。又量刑輕重與是否適宜依刑法第五十九條情堪憫恕，減
輕其刑，均屬法院得依職權自由裁量之事項，若在法定刑範圍之
內予以擇定，客觀上無顯然濫權或失當者，尚難依憑主觀，指摘
為違法。原判決先於理由壹－一內，載明上訴人警詢未遭不正取
供之認定依據，再於理由貳－一－（三）內，敘明依據醫院之精
神鑑定報告書，復參酌上訴人於警詢、偵訊及審理中翔實供述犯
罪過程（含練習將毒品塞入肛門）之情形，殊難認有何精神障礙
或其他心智缺陷，致影響其辨識能力；尚於理由貳－二至四內，
說明上訴人共同想像競合犯走私及運輸第一級毒品罪，從一重論
處後罪名，因已供出其毒品來源之其他正犯姓名及足資辨別等事
項，並於偵、審中均自白（以保險套裝置純質淨重高達三六八點
五八公克海洛因，塞入肛門，自柬埔寨走私搭機返台），符合毒
品危害防制條例第十七條第一項、第二項規定，而遞予減輕其刑
，再斟酌刑法第五十七條所列各情狀；另指出上訴人業經上開減
刑，難認有再依同法第五十九條規定減刑必要，因而量處有期徒
刑十四年，既未逾越法定刑度（死刑或無期徒刑），客觀上亦未
見有濫用量刑權限之情形，自形式上觀察並不違背客觀存在之經
驗法則或論理法則，即不能任意指摘為違法。上訴意旨，或非確
實依卷內訴訟資料而為指摘，或置原判決之論敘於不顧，就屬原
審採證認事、量刑職權之適法行使，妄為指摘，難謂已符合首揭
法定上訴要件。依上說明，應認其上訴違背法律上之程式，予以
駁回。
據上論結，應依刑事訴訟法第三百九十五條前段，判決如主文。
中    華    民    國  一○○  年    七    月   十三   日
                      最高法院刑事第七庭
                          審判長法官  花  滿  堂  
                                法官  洪  昌  宏  
                                法官  徐  昌  錦  
                                法官  王  聰  明  
                                法官  施  俊  堯  
本件正本證明與原本無異
                                      書  記  官  
中    華    民    國  一○○  年    七    月   十五   日
                                                     ｍ